【裁判字號】    90,訴,731
【裁判日期】    901019
【裁判案由】    給付貨款
【裁判全文】
臺灣屏東地方法院民事判決  九十年度訴字第七三一號
    原      告  興泰實業股份有限公司
    法定代理人  甲○○
    訴訟代理人  林俊杰
    被      告  乙○○
右當事人間請求給付貨款事件，本院判決如左：
    主    文
被告應給付原告新臺幣陸拾柒萬參仟壹佰元，及自民國九十年九月十五日起至清償日
止，按年息百分之五計算之利息。
訴訟費用由被告負擔。
本判決於原告以新臺幣貳拾萬元供擔保後得假執行。
    事    實
甲、原告方面：
一、聲明：求為判決如主文第一項所示及為以供擔保為條件之假執行宣告。
二、陳述：
  (一)按稱買賣者，謂當事人約定一方移轉財產權於他方，他方支付價金之契約，民法
    第三百四十五條第一項定有明文。被告自民國八十八年十二月十七日起至九十年
    二月八日指向原告購買仔豬用（高熱能）、金牌新三號（中豬）飼料等，共積欠
    原告新臺幣（下同）六十七萬三千一百元，詎原告迭次派員前往收取貨款，被告
    竟拒絕給付，履經催討，被告均置之不理，為此依據買賣之法律關係提起本件訴
    訟。
  (二)對被告抗辯所為陳述：
    原告並未終止供料，直至九十年二月還有供料，且被告的票已經有一年多未清償
    。若被告認為飼料有問題，應該要找人化驗。
三、證據：提出台灣屏東地方法院九十年度促字第一二七七八號支付命令、欠款明細
    表各一份，送貨通知單二十二紙。
乙、被告方面：
一、聲明：求為判決駁回原告之訴。
二、陳述：
  (一)數年前原告送的貨有問題，導致被告飼養豬隻約死亡二百多隻，被告只好向銀行
    貸款清償貨款，嗣被告再買豬仔回來養，後原告又中斷供應飼料，被告無法清償
    銀行貸款，所有土地亦無法賣出，因此無法清償貨款。
  (二)確實有向原告買飼料，送貨通知單上確係被告之簽名，被告願意還錢，但現在無
    力清償，只能每個月清償三千元。
  (三)從飼料中有加料就可以證明原告飼料有問題，沒有其他證據證明原告飼料有問題
    。
    理    由
甲、程序方面：
    按訴狀送達後，原告不得將原訴變更或追加他訴。但擴張或減縮應受判決事項之
    聲明者，不在此限，民事訴訟法第二百五十五條第一項第三款定有明文。本件原
    告於支付命令聲請狀請求被告給付六十七萬三千一百元，及自支付命令聲請狀繕
    本送達翌日起至清償日止，按年息百分之五計算之利息，嗣於本院審理中擴張聲
    明為請求被告給付六十七萬三千一百元，及自九十年九月三日準備書狀繕本送達
    翌日起至清償日止，按年息百分之五計算之利息，其減縮利息部分，係屬減縮應
    受判決事項之聲明，參諸前揭規定，應予准許，合先敘明。
乙、實體方面：
一、原告主張之事實，已據其提出與所述相符之欠款明細表一份、送貨通知單二十二
    紙為證，且為被告所不爭執，原告之主張為可採信。被告雖辯稱原告送的飼料有
    問題導致所飼養豬隻死亡云云，惟無法舉證以實其說，被告所辯，無足採信。
二、按稱買賣者，謂當事人約定一方移轉財產權於他方，他方支付價金之契約；買受
    人對於出賣人，有交付約定價金及受領標的物之義務，民法第三百四十五條第一
    項、第三百六十七條分別定有明文。從而，原告依據買賣契約請求被告給付六十
    七萬三千一百元及自九十年九月十五日即準備書狀繕本送達翌日起至清償日止，
    按年息百分之五計算之法定遲延利息，即無不合，應予准許。
三、被告聲請訊問證人蘇先生僅係證明三年前曾載運被告之死豬回去養魚，尚無足證
    明豬隻之死亡係因食用原告供應之飼料所致，與本件判斷無關，自無調查之必要
    ，附此敘明。
四、假執行之宣告：
    原告陳明願供擔保，聲請宣告假執行，核無不合，爰酌定相當擔保金額准許之。
五、結論：原告之訴為有理由，依民事訴訟法第七十八條、第三百九十條第二項，判
    決如主文。
中      華      民      國      九十      年      十      月    十九    日
                                    臺灣屏東地方法院民事第一庭
~B法      官  沈佳宜
右為正本係照原本作成。
如不服本判決應於收受送達後二十日內向本院提出上訴狀。
~B法院書記官  黃秀梅
中      華      民      國    九十      年      十      月      十九    日


司法院資訊處製作；財團法人民間司法改革基金會備份。
